【裁判字號】    97,訴,1757
【裁判日期】    980227
【裁判案由】    毒品危害防制條例
【裁判全文】
臺灣基隆地方法院刑事判決              97年度訴字第1757號
公  訴  人  臺灣基隆地方法院檢察署檢察官
被      告  乙○○
上列被告因毒品危害防制條例案件，經檢察官提起公訴（97年度
毒偵字第2755號），被告於準備程序進行中，就被訴事實為有罪
之陳述，經本院合議庭裁定由受命法官獨任進行簡式審判程序，
判決如下：
    主  文
乙○○施用第一級毒品，累犯，處有期徒刑柒月。
    事  實
一、乙○○前因施用毒品案件，先後2 次經觀察、勒戒後，均認
    無繼續施用毒品之傾向，分別於88年4月28日、97年4月3 日
    執行完畢釋放出所，並由臺灣基隆地方法院檢察署各以88年
    度偵字第1752號、96年度毒偵字第2672號、第3256號及97年
    度毒偵字第360 號為不起訴處分確定；復因竊盜案件，經本
    院以96年度易緝字第20號判處有期徒刑6月確定，於97年7月
    27日執行完畢（構成累犯）；再於前揭觀察、勒戒執行完畢
    後5年內，因施用毒品案件，經本院於97年10月31日以97 年
    度訴字第1370號判處有期徒刑7 月，嗣經上訴，經臺灣高等
    法院以97年度上訴字第6008號駁回上訴。詎乙○○猶不知悔
    改，復基於施用第一級毒品海洛因之犯意，於97年9 月16日
    早上11時許，在基隆市○○○路153 巷27號住處，以將第一
    級毒品海洛因摻水注入針筒，以注射身體靜脈血管之方式，
    施用海洛因1次。嗣於同日下午3時10分許，為警在基隆市○
    ○○路10號查獲，並扣得藥鏟1 支，復經採集被告尿液送驗
    結果呈毒品嗎啡陽性反應，而查悉上情。
二、案經案經基隆市警察局第四分局報告臺灣基隆地方法院檢察
    署檢察官偵查起訴。
    理  由
一、本件被告所犯者非為死刑、無期徒刑、最輕本刑為3 年以上
    有期徒刑之罪或高等法院管轄第一審案件，其於準備程序進
    行中，先就被訴事實為有罪之陳述，經告知其簡式審判程序
    之旨，並聽取公訴人及被告之意見後，本院依刑事訴訟法第
    273條之1 第1項之規定，裁定由受命法官獨任進行簡式審判
    程序，且依同法第273條之2規定，簡式審判程序之證據調查
    ，不受第159條第1項、第161條之2、第161條之3、第163 條
    之1及第164條至第170條規定之限制，合先敘明。
二、前揭犯罪事實，業據被告於本院準備程序及審理時坦承不諱
    ，又經被告同意，為警查獲後所採集之尿液經送驗後，呈現
    嗎啡、可待因之陽性反應，此有基隆市警察局偵辦毒品案件
    尿液檢體對照表（尿液編號：097240）及臺灣尖端先進生技
    醫藥股份有限公司濫用藥物檢驗報告各乙份附卷可稽，且參
    之以酵素免疫分析或薄層定性分析等方式為初步篩檢者，檢
    驗結果雖有相當程度偽陽性之可能，然以氣（液）相層析、
    質譜分析之儀器為交叉確認者，檢驗結果出現偽陽性之機率
    則極低，因而具有公信力，核足為對涉嫌人不利之認定；尤
    以「毒品施用後於尿液、血液中可檢出之最大時限，與施用
    劑量、施用頻率、施用方式、施用者飲水量之多寡、個人體
    質、代謝情況、檢體收集時間點及所用檢測方法之靈敏度等
    因素有關，因個案而異。依據Clarke's Isolation
    Identification of Drugs 第二版記載，血液中藥物之半衰
    期（濃度減半所需時間）分別為古柯鹼0.7-1.5 小時、海洛
    因3分鐘（其代謝物為嗎啡2-3小時）、嗎啡2-3 小時、大麻
    20-36小時、安非他命1 2小時（當尿液偏酸性時，為4- 8小
    時）、甲基安非他命9小時、Ketamine 2-4 小時，而MDMA約
    8.49小時。一般於尿液中可檢出之最大時限，古柯鹼為施用
    後1-4天、海洛因2-4天、嗎啡2-4天、大麻1-10 天、安非他
    命1-4天、甲基安非他命1- 5天、MDMA1-4天、MDA 1-4天、
    Ketamine2-4 天。」此曾經行政院衛生署藥物食品檢驗局以
    92年7月23日管檢字第0920005 609號函釋在案，足認被告自
    白與事實相符，足認被告自白與犯罪事實相符，本件事證明
    確，應依法論科。
三、查海洛因係毒品危害防制條例第2條第2項第1 款所定之第一
    級毒品，核被告所為係犯毒品危害防制條例第10條第1 項之
    施用第一級毒品罪。被告持有第一級毒品海洛因之低度行為
    ，為施用第一級毒品之高度行為所吸收，不另論罪。再被告
    有事實欄所載之論罪科刑執行完畢情形，有臺灣高等法院被
    告前案紀錄表乙份附卷足憑，其於前案執行完畢後5 年內，
    故意再犯本件有期徒刑以上之罪，為累犯，依刑法第47條第
    1 項規定加重其刑。爰審酌被告曾有施用毒品之前科仍不知
    戒除，惟犯罪後坦承犯行，且所犯之施用毒品犯行乃戕害自
    己身心健康，並未危及他人等一切情狀，量處如主文所示之
    刑。
四、至扣案之藥鏟1支固屬被告所有，惟非供本案犯罪所用之物
    ，業據被告敘明在卷，爰不予宣告沒收。
據上論斷，應依刑事訴訟法第273條之1第1項、第299條第1 項前
段，毒品危害防制條例第10條第1項，刑法第11條前段、第47 條
第1項，判決如主文。
本案經檢察官甲○○到庭執行職務。
中    華    民    國    98    年     2    月    27    日
                  刑事第四庭法  官   周霙蘭
以上正本證明與原本無異。
如不服本判決應於收受本判決後10日內向本院提出上訴書狀，其
未敘述上訴理由者，並得於提起上訴後10日內向本院補提理由書
狀（均須按他造當事人之人數附繕本）「切勿逕送上級法院」。
中    華    民    國    98    年     2    月    27    日
                            書記官   莊智凱
附錄本案所犯法條：
毒品危害防制條例第10條：
I施用第一級毒品者，處 6 月以上 5 年以下有期徒刑。
II施用第二級毒品者，處 3 年以下有期徒刑。


司法院資訊處製作；財團法人民間司法改革基金會備份。
